臺灣臺中地方法院刑事判決　
110年度交易字第848號
公  訴  人  臺灣臺中地方檢察署檢察官
被      告  黃才倫


上列被告因公共危險案件，檢察官提起公訴（110年度速偵字第2
428號），本院合議庭裁定由受命法官獨任進行簡式審判程序，
判決如下：
    主    文
黃才倫犯駕駛動力交通工具而吐氣所含酒精濃度達每公升零點二
五毫克以上之罪，累犯，處有期徒刑柒月。
    犯罪事實
一、黃才倫於民國110年5月5日中午12時許起至同日中午12時15
    分許止，在臺中市西區三民路某工地內，飲用啤酒後，明知
    飲酒後已影響其注意力及正常操控車輛之能力，駕車將足以
    危害公眾往來之安全，仍基於服用酒類後駕駛動力交通工具
    之犯意，於同日下午4時30分許，騎乘車牌號碼000-000號普
    通重型機車上路。嗣於同日下午4時45分許，行經臺中市大
    里區中興路1段與塗城路交岔路口時，因行車不穩，為警攔
    查，並發現其酒氣甚濃，遂當場對其施以吐氣式酒精濃度測
    試，於同日下午5時1分許，測得其吐氣所含酒精濃度為每公
    升0.49毫克，因而查悉上情。
二、案經臺中市政府警察局霧峰分局報告臺灣臺中地方檢察署檢
    察官偵查起訴。
    理    由
一、本案被告黃才倫所犯為死刑、無期徒刑、最輕本刑為3 年以
    上有期徒刑以外之罪，其於準備程序就前揭被訴事實為有罪
    之陳述，經受命法官告知簡式審判程序之旨，並聽取其與公
    訴人之意見後，本院認無不得或不宜改依簡式審判程序進行
    之處，爰依刑事訴訟法第273 條之1 第1 項、第284 條之1 
    規定，裁定本案由受命法官獨任進行簡式審判程序，合先敘
    明。
二、上開犯罪事實，業據被告於警詢、偵訊及本院審理時，均坦
    承不諱（見偵卷第33至36、71至72頁、本院卷第44頁），並
    有員警職務報告書、道路交通事故當事人酒精測定紀錄表、
    車輛詳細資料報表、證號查詢機車駕駛人表單各1份在卷可
    稽（見偵卷第31、41至45頁），足認被告之自白與上開事證
    相符，堪以採信。綜上所述，本案事證明確，被告犯行堪以
    認定，應依法論科。
三、論罪科刑
  ㈠核被告所為，係犯刑法第185條之3第1項第1款之駕駛動力交
    通工具而吐氣所含酒精濃度達每公升0.25毫克以上之罪。
  ㈡經查，被告前因⒈酒後不能安全駕駛之公共危險案件，經本院
    107年度交簡字第273號判決判處有期徒刑6月確定；⒉酒後不
    能安全駕駛之公共危險案件，經本院107年度交簡字第508號
    判決判處有期徒刑6月確定，上開各罪經聲請法院裁定應執
    行有期徒刑11月確定，嗣移送執行，於108年9月24日執行完
    畢等情，有臺灣高等法院被告前案紀錄表1 份在卷可稽（見
    本院卷第13至18頁），其於上開有期徒刑執行完畢後5 年內
    故意再犯本案有期徒刑以上之罪，為累犯。復審酌被告上開
    前案與本案間，其犯罪手段、侵害之法益及所犯之罪質均相
    同，且於前案執行完畢後約1年8月再犯本案，足見前案徒刑
    執行之成效不彰，主觀上具有特別之惡性，而有刑罰反應力
    薄弱之情形。是綜合本案犯罪情節，認依累犯規定加重最低
    本刑，並不致使被告所受之刑罰超過其所應負擔之罪責，亦
    不會造成其人身自由因此遭受過苛之侵害，無違憲法罪刑相
    當原則及比例原則，故依司法院釋字第775 號解釋意旨，認
    本案應依刑法第47條第1項規定，加重其刑。
  ㈢爰以行為人之責任為基礎，審酌被告3次因酒後不能安全駕駛
    之公共危險案件經法院判處罪刑（不包含上開累犯部分），
    有臺灣高等法院被告前案紀錄表1份在卷可憑（見本院卷第1
    3至18頁），素行非佳，且其經歷數次偵審程序，理當具有
    相當程度之違法性意識，竟再犯本案，殊有不該；被告飲酒
    後吐氣所含酒精濃度每公升0.49毫升，減低其駕車之注意力
    及操控力，提高重大違反交通規則之可能，且政府各相關機
    關就酒後駕車之危害性以媒體方式一再宣導，為時甚久，竟
    仍於飲用啤酒後，於下午無機車駕照騎乘普通重型機車上路
    ，危及往來人車之生命、身體、財產安全，其犯罪所生危險
    程度非輕；惟念及被告犯後坦承犯行，兼衡其智識程度、職
    業及家庭生活狀況（詳如本院卷第45頁所示）等一切情狀，
    量處如主文所示之刑。
據上論斷，應依刑事訴訟法第273條之1第1項、第299條第1項前
段，刑法第185條之3第1項第1款、第47條第1項，刑法施行法第1
條之1第1項，判決如主文。
本案經檢察官陳振義提起公訴，檢察官林卓儀到庭執行職務。
中　　華　　民　　國　　110 　年　　9 　　月　　22　　日
                  刑事第五庭    法　官  李怡真
以上正本證明與原本無異。
如不服本判決應於收受送達後20日內向本院提出上訴書狀，並應
敘述具體理由；其未敘述上訴理由者，應於上訴期間屆滿後20日
內向本院補提理由書（均須按他造當事人之人數附繕本）「切勿
逕送上級法院」。
　　　　                        書記官  林怡君
中　　華　　民　　國　　110 　年　　9 　　月　　22　　日
附錄本案論罪科刑法條全文：
中華民國刑法第185條之3
駕駛動力交通工具而有下列情形之一者，處2年以下有期徒刑，
得併科20萬元以下罰金：
一、吐氣所含酒精濃度達每公升零點二五毫克或血液中酒精濃度
    達百分之零點零五以上。
二、有前款以外之其他情事足認服用酒類或其他相類之物，致不
    能安全駕駛。
三、服用毒品、麻醉藥品或其他相類之物，致不能安全駕駛。
因而致人於死者，處3年以上10年以下有期徒刑；致重傷者，處1
年以上7年以下有期徒刑。
曾犯本條或陸海空軍刑法第54條之罪，經有罪判決確定或經緩起
訴處分確定，於五年內再犯第1項之罪因而致人於死者，處無期
徒刑或5年以上有期徒刑；致重傷者，處3年以上10年以下有期徒
刑。